臺灣宜蘭地方法院刑事判決　　　　　　　 94年度訴字第275號
公　訴　人　臺灣宜蘭地方法院檢察署檢察官
被　　　告　甲○○
　　　　　　　　　　　宜蘭縣羅.
　　　　　　　　　　　宜蘭縣羅.
　　　　　　　　　　（現在臺灣宜蘭監獄執行中）
上列被告因毒品危害防制條例案件，經檢察官提起公訴（94年度
毒偵字第508號），嗣於本院準備程序進行中，被告先就被訴事
實為有罪之陳述，經裁定進行簡式審判程序，本院判決如下：
    主  文
甲○○連續施用第一級毒品，處有期徒刑拾月，扣案之第一級毒
品海洛因貳包（驗餘後淨重共計零點柒貳公克），均沒收銷燬之
。
    事  實
一、甲○○前因施用毒品案件，經送觀察、勒戒後，認為無繼續
    施用毒品之傾向，而於民國92年1月28日執行完畢釋放，並
    經臺灣彰化地方法院檢察署檢察官於同日以91年度毒偵字第
    2147號為不起訴處分確定。詎其猶不知悔改，明知海洛因、
    安非他命分別為毒品危害防制條例第2條第2項第1、2款所規
    定之第一、二級毒品，不得擅自施用，竟仍於前開觀察、勒
    戒執行完畢釋放後五年內，基於施用第一級毒品海洛因、第
    二級毒品安非他命之概括犯意，自94年4月中旬某日起，至
    94年4月27日9時許往前回溯24小時內某時止，在宜蘭縣羅東
    鎮○○街25號5樓住處內，以將第一級毒品海洛因及第二級
    毒品安非他命混合放入玻璃球內用火燒烤，再吸食其所生煙
    霧之方式，連續同時施用第一級毒品海洛因、第二級毒品安
    非他命多次（約4天施用1次）。嗣於94年4月26日19時5分許
    ，在上開住處內為警查獲，並扣得第一級毒品海洛因2包（
    驗餘後淨重共計0.72公克。保管字號：宜蘭地檢署94年度保
    管字第439、440號）。
二、案經宜蘭縣警察局宜蘭分局報請臺灣宜蘭地方法院檢察署檢
    察官偵查起訴，嗣於本院準備程序進行中，被告先就被訴事
    實為有罪之陳述，經裁定進行簡式審判程序。
    理  由
一、上揭犯罪事實，業據被告甲○○於本院審理時坦承不諱，且
    其為警查獲後，於94年4月27日9時許所採之尿液，經送檢驗
    結果，確實呈現嗎啡、可待因、安非他命、甲基安非他命陽
    性反應之事實，亦有宜蘭縣警察局宜蘭分局尿檢體採集對照
    登記簿、慈濟大學濫用藥物檢驗中心檢驗總表各1件在卷可
    稽。又被告為警查獲時扣案之2包白粉（保管字號：宜蘭地
    檢署94年度保管字第439、440號），經檢驗結果均為第一級
    毒品海洛因（驗餘後淨重共計0.72公克）之事實，亦有法務
    部調查局調科壹字第300001287、000000000號鑑驗通知書各
    1紙附卷可稽。此外，被告前因施用毒品案件，經送觀察、
    勒戒後，認為無繼續施用毒品之傾向，而於92年1月28日執
    行完畢釋放，並經臺灣彰化地方法院檢察署檢察官於同日以
    91年度毒偵字第2147號為不起訴處分確定乙情，亦有全國施
    用毒品案件紀錄表、臺灣高等法院被告前案紀錄表各1件附
    卷可佐。依此，足徵被告上開自白確與事實相符，其於觀察
    、勒戒執行完畢釋放後，五年內再犯本案連續施用第一、二
    級毒品罪之事證已臻明確，其犯行堪予認定，應依法論科。
二、查海洛因、安非他命分別為毒品危害防制條例第2條第2項第
    1、2款所規定之第一、二級毒品，不得擅自施用，故核被告
    施用海洛因、安非他命之行為，分別係犯毒品危害防制條例
    第10條第1項之施用第一級毒品罪、同條第2項之施用第二級
    毒品罪。其多次施用行為前後持有第一級毒品海洛因、第二
    級毒品安非他命之低度行為，分別為其施用之高度行為所吸
    收，均不另論罪。另被告多次施用第一級毒品海洛因、第二
    級毒品安非他命之行為，均時間緊接，方法相同，分別觸犯
    構成要件相同之罪名，顯均分別基於概括犯意反覆為之，分
    別均應依連續犯之規定論以一罪，並均依法加重其刑。又被
    告均係以一施用行為，同時施用第一級毒品海洛因及第二級
    毒品安非他命，而觸犯構成要件不相同之二罪名，為想像競
    合犯，應從一重之連續施用第一級毒品罪處斷。爰審酌被告
    之素行、智識程度；犯罪之動機、目的、手段；前已因施用
    毒品之犯行，先經執行觀察勒戒完畢，復經本院於94年2月2
    3日以93年度訴字第497號判決判處有期徒刑7月、3月，應執
    行有期徒刑9月，並於94年4月29日確定（現正入監服刑中，
    不構成累犯。參見卷附之上開判決書及臺灣高等法院被告前
    案紀錄表），仍不知悔改，復繼續沾染毒品惡習，其施用毒
    品行為對於自身及社會所造成之危害程度非輕；同時施用第
    一、二級毒品之犯罪態樣及施用之次數、頻率；犯後已坦承
    犯行，態度尚佳等一切情狀，量處如主文所示之刑，以示警
    懲。扣案之第一級毒品海洛因2包（驗餘後淨重共計0.72公
    克。保管字號：宜蘭地檢署94年度保管字第439、440號），
    均為被告所有，已據被告於本院審理時供承明確，自均應依
    毒品危害防制條例第18條第1項前段規定，宣告沒收銷燬之
    。
據上論斷，應依刑事訴訟法第273條之1第1項、第299條第1項前
段，毒品危害防制條例第10條第1項、第2項、第18條第1項前段
，刑法第11條前段、第56條、第55條，判決如主文。
本案經檢察官陳嘉瑜到庭執行職務。
中　　華　　民　　國　　94　　年　　12　　月　　30　　日
                  臺灣宜蘭地方法院刑事第四庭
                      法  官  劉 家 祥
以上正本證明與原本無異。
如不服本判決，應於判決送達後10日內，向本院提出上訴狀（應
附繕本）。
                      書記官  邱 淑 秋
中　　華　　民　　國　　95　　年　　1 　　月　　2 　　日
附錄本案論罪科刑法條全文：
毒品危害防制條例第10條第1項
施用第一級毒品者，處 6 月以上 5 年以下有期徒刑。
毒品危害防制條例第10條第2項
施用第二級毒品者，處 3 年以下有期徒刑。
